【裁判字號】    90,易,271
【裁判日期】    900626
【裁判案由】    竊盜
【裁判全文】
臺灣彰化地方法院刑事判決                            九十年度易字第二七一號
    公  訴  人  臺灣彰化地方法院檢察署檢察官
    被      告  甲○○
右列被告因竊盜案件，經檢察官提起公訴（八十九年度偵緝字第三三八號）
，本院判決如左：
        主  文
甲○○竊盜，處有期徒刑陸月，如易科罰金以參佰元折算壹日。
        事  實
一、甲○○基於意圖為自己不法之所有，於民國（下同）八十九年四月二十九日凌晨
    六時許，在台中市○區○○里○○街一二○巷二二號前竊取乙○○所有（車主登
    記名義人黃文欽），牌照號碼ＫＹＥ─三八九號重型機車，得手後留供己用。嗣
    經警於八十九年六月九日下午三時三十分許，在彰化縣彰化市○○里○○路二五
    三巷三十號住所查獲。
二、案經彰化縣警察局彰化分局報請台灣彰化地方法院檢察署檢察官偵查起訴。
        理  由
一、訊據被告甲○○（以下簡稱被告）矢口否認竊盜犯行，辯稱：伊於八十九年四月
    二十九日已在彰化縣溪湖地區，並未至台中市區竊取機車；為警查獲時亦不在場
    云云。經查：前開為警在被告住所查獲之重型機車係被害人乙○○所有（車主登
    記名義人黃文欽），於八十九年四月二十九日上午六時許，在台中市○區○○里
    ○○街一二０巷二二號前被竊之事實，已據被害人乙○○指訴甚詳，並有車輛竊
    盜、車牌失竊資料個別查詢報表－查詢車輛、車牌認可資料、贓物認領保管單及
    照片附卷可證。再查：警方於前揭時、地持搜索票前往被告住所實施搜索時，案
    外人潘華綜在前方房間內睡覺，被告與案外人宋昌泰、曾俊傑、張祝華等四人均
    在後方房間內，於警方到場實施搜索敲門之際，被告夥同宋昌泰與曾俊傑三人潛
    往二樓屋頂逃離現場等情，業據證人張祝華、潘華綜、曾俊傑、宋昌泰四人於警
    訊中供述甚明。又證人張祝華、曾俊傑分別於警訊及偵查中亦供證：「該輛機車
    於八十九年六月九日一時左右，甲○○返回該址後，騎著一輛機車回來，我有聽
    到機車引擎聲音，而甲○○就上二樓後方房間。」、「（ＫＹＥ─三八九號機車
    何人的？）甲○○騎的。」「我親眼見甲○○將機車ＫＹＥ｜三八九號騎回彰化
    市○○路二五三巷三十號內並停放好。」等語在卷。是被告辯稱當時伊並不在現
    場，顯屬虛偽，無從憑採。公訴人參酌前開各證人之證詞，並該機車係在被告之
    住所內查獲，足認為被告所管領、支配等事證情況，認定被告係行竊者，經本院
    調查後，足認公訴人所憑認之事實，於事理非屬不相合，亦與證據法則不相悖，
    應堪採取。綜上所述，本案事證明確，被告犯行足以認定。
二、核被告所為，係犯刑法第三百二十條第一項之竊盜罪。按機車為目前社會日常生
    活、工作之代步工具，故竊取他人之機車，除侵害他人該機車之財產價值外，並
    已破壞他人之生活秩序，其行為之危害性，甚為顯著。爰審酌被告之素行、犯罪
    之動機、目的、手段、所生之危害及其他情節，並犯後之態度等一切情狀，量處
    如主文所示之刑。次按刑法第四十一條關於易刑之規定，被告行為後，已據立法
    院修正在案，並經總統於九十年一月十日公布，同年月十二日生效。修正後之上
    開條文係規定「犯最重本刑為五年以下有期徒刑以下之刑之罪，而受六月以下有
    徒期刑或拘役之宣告，因身體、教育、職業或家庭之關係或其他正當事由，執行
    顯有困難者，得以一元以上三元以下折算一日，易科罰金。但確因不執行所宣告
    之刑，難收矯正之效，或難以維持秩序者，不在此限。併合處罰之數罪，均有前
    項情形，其應執行之刑逾六月者，亦同」，此與修正前之同條文規定：「犯最重
    本刑為三年以下有期徒刑以下之刑之罪，而受六月以下有徒期刑或拘役之宣告，
    因身體、教育、職業或家庭之關係，執行顯有困難者，得以一元以上三元以下折
    算一日，易科罰金」相較，自以修正後之規定對被告有利。是本案被告行為後之
    原刑法第四十一條既有變更，自應依刑法第二條第一項之規定，適用裁判時即修
    正後之刑法第四十一條第一項規定諭知有期徒刑如易科罰金之折算標準，特此敘
    明。
據上論斷，應依刑事訴訟法第二百九十九條第一項前段，刑法第第三百二十條第一項
、第二條第一項前段、修正後第四十一條第一項，罰金罰鍰提高標準條例第一條前段
、第二條，判決如主文。
中      華      民      國    九十      年      六      月    二十六    日
                                臺灣彰化地方法院刑事第一庭
                                    法      官   蔡  紹  良
右正本證明與原本無異。
如不服本判決，應於判決送達後十日內，向本院提出上訴狀( 須附繕本 )。
告訴人或被害人對於判決如有不服具備理由請求檢察官上訴者，其上訴期間之計算係
以檢察官收受判決正本之日期為準。
                                    法院書記官   王  惠  嬌
中      華      民      國    九十      年      七      月      三      日
刑法第三百二十條第一項：
意圖為自己或第三人不法之所有，而竊取他人之動產者，為竊盜罪，處五年以下有期
徒刑、拘役或五百元以下罰金。


司法院資訊處製作；財團法人民間司法改革基金會備份。
